【裁判字號】    97,裁,4376
【裁判日期】    970911
【裁判案由】    土地增值稅
【裁判全文】
最  高  行  政  法  院  裁  定
                                      97年度裁字第4376號
上  訴  人  甲○○
                          送達代收人  乙○○
                          北縣三重市○○路29號2樓
被 上訴 人  臺北縣政府稅捐稽徵處
代  表  人  丙○○
上列當事人間土地增值稅事件，上訴人對於中華民國97年5月7日
臺北高等行政法院96年度訴字第3636號判決，提起上訴，本院裁
定如下：
    主  文
上訴駁回。
上訴審訴訟費用由上訴人負擔。
    理  由
一、按對於高等行政法院判決之上訴，非以其違背法令為理由，
    不得為之，行政訴訟法第242條定有明文。依同法第243條第
    1項規定，判決不適用法規或適用不當者，為違背法令；而
    判決有同條第2項所列各款情形之一者，為當然違背法令。
    是當事人對於高等行政法院判決上訴，如依行政訴訟法第24
    3條第1項規定，以高等行政法院判決有不適用法規或適用不
    當為理由時，其上訴狀或理由書應有具體之指摘，並揭示該
    法規之條項或其內容；若係成文法以外之法則，應揭示該法
    則之旨趣。如以行政訴訟法第243條第2項所列各款情形為理
    由時，其上訴狀或理由書，應揭示合於該條項各款之事實。
    上訴狀或理由書如未依此項方法表明，或其所表明者與上開
    法條規定不合時，即難認為已對高等行政法院判決之違背法
    令有具體之指摘，其上訴自難認為合法。
二、本件上訴人對於高等行政法院判決上訴，主張：被上訴人依
    據財政部台財稅字第09304539730號令規定補徵土地增值稅
    ，惟上訴人所有之土地，與上開解釋令中應稅土地，與免徵
    或不課徵土地增值稅之土地，利用共有關係而過戶，應補徵
    土地增值稅之情形不同，被上訴人認定事實顯有錯誤，且增
    加法律所無之限制，更逾越法律之授權範圍。又上訴人信賴
    既存之法秩序，安排處置其財產，不能因被上訴人嗣後於解
    釋法規或應用法規概念有所修正，使上訴人權益遭受損害，
    被上訴人所為處分，有行政程序法第111條第7款規定之具有
    重大明顯瑕疵之無效情事等語。經查，原判決就被上訴人之
    處分並無行政程序法第111條所規定之無效情形，業於理由
    內詳為論述。核其上訴理由，係就原審取捨證據、認定事實
    之職權行使，指摘其為不當，並未具體表明原判決有何合於
    不適用法規、適用法規不當、或行政訴訟法第243條第2項所
    列各款之情形，難認對該判決之如何違背法令已有具體之指
    摘。依首開規定及說明，應認其上訴為不合法。
三、據上論結，本件上訴為不合法，依行政訴訟法第249條第1項
    前段、第104條、民事訴訟法第95條、第78條，裁定如主文
    。
中    華    民    國    97    年    9     月    11    日
                    最高行政法院第六庭
                        審判長法官  吳  明  鴻
                              法官  廖  宏  明
                              法官  林  茂  權
                              法官  侯  東  昇
                              法官  黃  秋  鴻
以  上  正  本  證  明  與  原  本  無  異
中    華    民    國    97    年    9     月    12    日
                              書記官  郭  育  玎


司法院資訊處製作；財團法人民間司法改革基金會備份。
